---
title: "《国际关系定量分析基础》2020秋季"
subtitle: "第三次作业(共计100分)"
date: "截止时间：**2020年11月16日 11：59 am**"
author: 
  - 赵佳鹏
  - 2017010454
documentclass: ctexart
header-includes:
  - \usepackage{float}
output:
  #bookdown::html_document2:
  bookdown::pdf_document2:
    toc: false
    number_sections: no
    latex_engine: xelatex
fontsize: 11pt
geometry: margin=1in
---

```{r setup, include=FALSE}
library(knitr)
library(formatR)
library(dplyr)
library(ggplot2)
library(scales)
library(ggthemes)
opts_chunk$set(tidy=FALSE, message = FALSE, warning = FALSE,fig.pos = "H", out.extra = "",
               fig.align='center', tidy.opts=list(arrow=TRUE, indent=2)) 
theme_set(theme_bw())
```

**注意事项：**

* 作业在网络学堂提交
* 请将`Chunk`中的`eval=FALSE`改为`eval=TRUE`再`knit`
* 请将文件解压缩后，直接在R Markdown文件中完成本次作业
* 学生可以互相讨论作业，但作业必须是自己本人独立完成
* 提交作业的文件名需以`HW-3-YourName.Rmd`，`HW-3-YourName.pdf`或者`HW-3-YourName.html`,请将`YourName`替换为你的姓名。(若R Markdown出现无法`knit`为`pdf`情况，则使用`bookdown::html_document2:`会生成为`html`)
* 请显示每道题的R Code于pdf中，注重Code的整洁性和可读性，可参考[Google's R Style Guide](https://google.github.io/styleguide/Rguide.html)

本次作业需要的数据已经提供，请将数据与`HW-3-YourName.Rmd`放在同一工作路径的文件夹内

```{r data}
load("defense_spending.RData")
```

本次作业使用的数据`defense_spending`来自于Matthew Fuhrmann发表于《美国政治学科杂志》2020年第2期的复制数据（见Matthew Fuhrmann, "When Do Leaders Free-Ride? Business Experience and Contributions to Collective Defense," *American Journal of Political Science*, Vol. 64, No. 2, April 2020, pp. 416–431）。该文章检验了北约领导人的经商经历对于该国防务经费支出的影响。

```{r sum,echo=FALSE, results='asis', message=FALSE, warning=FALSE}
library(stargazer)
library(dplyr)
defense_spending %>% 
      select(defspend_ch_usa, business, econ_finance,
             lnrgdpe, growth, war,cpg_sw2014) %>% 
              as.data.frame() %>% 
      stargazer(., type = 'latex', header = FALSE, title = "变量的描述性统计",
                  summary.stat = c("n","mean", "median", "max", "min", "sd"),
                  digit.separator = "")
```


其中部分变量如下：

* `ccode`: The Correlates of War (COW) country code
* `countryname`: The Correlates of War (COW) country name
* `year`: The year of the observation
* `leadername`: The leader’s name
* `defspend_ch_usa` ($\Delta \text{Defense Expenditures}$)：Annual **percentage change** in defense spending (is USA dollars). Source: SIPRI (2015).
* `business` (Business Experience): An indicator of the leader’s executive-level business experience (1 = business experience; 0 = otherwise). Source: coded by the author.
* `econ_finance` (Economics and Finance Experience): An indicator of the leader’s background in economics or finance (1 = with; 0 = without).
* `lnrgdpe` (Economic Capacity(ln)): Logged gross domestic product. Source: Feenstra et. al (2015).
* `growth` (Economic Growth): Annual change in gross domestic product (%). Source: Feenstra et. al (2015).
* `war`: An indicator of War in the year of the observation (1 = war; 0 = no war). Source: Reiter et. al (2016).
* `cpg_sw2014` (Government Ideology): Government ideology based on a 5-point scale with higher values indicating greater left-wing dominance. Source: Seki and Williams (2014).
* `nato`: NATO member = 1; 0 = otherwise. Source: https://www.nato.int/cps/en/natohq/topics_52044.htm.

表-1统计了部分变量的统计分布特征。请利用`defense_spending`数据完成以下各题。


# 清理描述数据（共40分）

1.(**10分**) `ggcorrplot`是一款比较新颖的描述变量相关系数的**R**软件包。请利用`ggcorrplot`这一命令，选取图-1中显示的变量， 绘制它们之间的相关系数图。提示：部分代码已经给出。

```{r q1, eval=TRUE, fig.cap="变量间的相关系数"}
library(ggcorrplot)
defense_spending %>% 
      select(defspend_ch_usa, business, econ_finance,
             lnrgdpe, growth, war, cpg_sw2014) %>% # 选取变量
      na.omit() %>% # 删除NA值
      cor() %>% # 计算相关系数
      ggcorrplot(., hc.order = F, type = "lower", 
                 colors = c("blue", "white", "red"), digits = 2,
                 lab = FALSE, sig.level = 0.05, 
                 ggtheme = ggplot2::theme_minimal) 
```

2.(**10分**) 利用箱线图(Box plots)描述变量 `defspend_ch_usa` ($\Delta \text{Defense Expenditures}$)与`business` (Business Experience)的变化关系，并简要描述数据分布有何特征或问题。

```{r q2, eval=TRUE, fig.cap="经商经历与防务开支关系"}
defense_spending %>% 
  filter(!is.na(defspend_ch_usa)) %>% # 删除NA值
  filter(!is.na(business)) %>% # 删除NA值
  ggplot(aes(y = defspend_ch_usa, x = factor(business))) + # 定立横纵坐标变量
  geom_boxplot() +
  scale_x_discrete(labels = c("No Business Experience","Business Experience")) +
  labs(x = "Business Experience",
      y = "Change in Defense Spending")
```

可以看到，数据分布具有以下特征。

* 不论领导人是否具有经商经历，防务开支变化率值的分布满足相似的范式。
  * 中位数在0附近，第一四分位数均大于-10（%），第三四分位数均小于10（%）。
  * 非离群值的绝对值均小于20（%）。
* 当然，二者也有些许差异。相比于领导人没有经商经历，当领导人具有经商经历时，防务开支变化率值的分布具有如下特征。
  * 四分位距、第三四分位数、最大非离群值、最小非离群值更大。
  * 第一四分位数、中位数更小。更进一步地，当领导人没有经商经历时，中位数大于0；而领导人有经商经历时，中位数小于0。
  
同时，数据分布亦具有一个问题：都具有值为113.96（%）和40.87（%）的、显著远离中位数的离群值点。查原始数据表格可以发现，这两个离群值点分别代表了1951年和1952年的情况。这可能与北约刚刚建立，冷战刚刚开始，军费开支尚不稳定有关。


3.(**10分**) 利用Welch Two Sample T-test 对于以下观点进行检验：拥有经商经历（`business`）的领导人在防务开支上（`defspend_ch_usa`）水平上存在不同。请说明零假设与备择假设分别是什么？根据T-Test结果，你得出什么结论？

$H_{0}$: $\mu_{0} - \mu_{1} = 0$，即未拥有经商经历的领导人和拥有经商经历的领导人相比，其`defspend_ch_usa`均值相同。

$H_a$:$\mu_{0} - \mu_{1} \neq 0$，即未拥有经商经历的领导人和拥有经商经历的领导人相比，其`defspend_ch_usa`均值不同。


```{r q3, eval=TRUE}
t.test(defspend_ch_usa ~ factor(business), data = defense_spending,
       var.equal = FALSE, paired = FALSE)
```

根据上述T-Test结果，p-value大于0.05，在95%置信水平上可以接受零假设，即认为未拥有经商经历的领导人和拥有经商经历的领导人相比，其`defspend_ch_usa`均值相同（没有显著差异）。


4.(**10分**) 国际关系面板数据的定量分析中为了避免因变量与自变量存在“同时性偏差(simultaneity bias)”（即，$X_{t}$影响$Y_{t}$，$Y_{t}$也影响$X_{t}$），一般将自变量滞后一期（lag one period）。如此，则变成了$X_{t-1}$影响$Y_{t}$，因为时间不可逆，$Y_{t}$无法影响过去一期的$X_{t-1}$。利用`dplyr`中的`lag`命令，我们可以将部分变量滞后一年。请补充完成以下将变量滞后一年的代码，并重新提供一个如表-1的描述性统计表格，简要说明观察量的变化。**注意**：新的描述性表格中的变量仅需包括新滞后一期的变量。


```{r q4, eval=TRUE,results='asis', message=FALSE, warning=FALSE}
defense_spending <- defense_spending %>% 
                group_by(ccode) %>% 
                arrange(ccode, year) %>% 
# 执行滞后操作
                mutate(business_lag1 = lag(business, n= 1L),
                       econ_finance_lag1 = lag(econ_finance, n= 1L), 
                       lnrgdpe_lag1 = lag(lnrgdpe, n= 1L),
                       growth_lag1 = lag(growth, n= 1L),
                       war_lag1 = lag(war, n= 1L),
                       cpg_sw2014_lag1 = lag(cpg_sw2014, n= 1L))
# 仿照表1进行变量描述性统计
stargazer(as.data.frame(defense_spending[13:18]),
          type = 'latex', header = FALSE, title = "滞后一年变量的描述性统计",
          summary.stat = c("n","mean", "median", "max", "min", "sd"),
          digit.separator = "")
```
我们观察发现，滞后一年的变量与原变量相比：

* 非`NA`的有效值个数减少了17个（除了变量`cpg_sw2014`被减少了16个）。这是变量被滞后一年的最明显的体现。
* 各变量的最大值、最小值、中位数没有变化（除了变量`lnrgdpe`的中位数与最大值变小，变量`growth`的中位数变大）。
* 各变量的平均值与标准偏差均有不同程度的变化，且增减方向不一。
  * 变量`business`、`lnrgdpe`的平均值与标准偏差变小了；
  * 变量`econ_finance`、`growth`、`war`、`cpg_sw2014`的平均值与标准偏差变大了。


# 推论统计（共60分）

5.(**20分**) 利用`lm`命令和第4题的新数据，估计以下这个线性回归模型，并利用回归表格(`stargazer`)报告回归结果，并解释自变量的回归系数和模型的$R^2$。

$$Y_{\Delta \text{Defense Expenditures}} =  \beta_0 + \beta_1*\text{Business Experience}_{t-1} + \epsilon$$


```{r q5, eval=TRUE, results='asis', message=FALSE, warning=FALSE}
fit1 <- lm(defspend_ch_usa ~ business_lag1, data = defense_spending)
# 报告回归结果，并设定置信区间水平为95%
stargazer(fit1, single.row = TRUE, ci = TRUE, ci.level=0.95, 
          type = 'latex', header = FALSE, title = "回归统计结果")
```

本回归模型中，自变量的回归系数$\beta_1$为-2.336，在90%置信水平上显著，即在此水平上可以认为变量`defspend_ch_usa`同变量`business_lag1`呈负相关关系。但该回归系数在95%置信水平上不显著，因而我们不在此水平上做解读。

本回归模型中，模型的$R^2$值为0.004，$\text{Adjusted } R^2$值为0.002，均不大于0.01，说明本模型能够解释的因变量方差不到1%；因而可以认定本模型的解释力很弱。


6.(**30分**) 利用`lm`命令和第4题的新数据，估计以下多元线性回归模型，绘制回归系数图(`dotwhisker`) 并对各个自变量的回归系数进行统计学上意义的解读。

$$
\begin{aligned}
Y_{\Delta \text{Defense Expenditures}}= & \beta_0 + \beta_1*\text{Business Experience}_{t-1} + \\
                                        & \beta_2 * \text{Economics and Finance Experience}_{t-1} +  \\
                                        & \beta_3*\text{Economic Capacity}_{t-1} + \\
                                        & \beta_4*\text{Economic Growth}_{t-1} +  \\
                                        & \beta_5*\text{War}_{t-1} + \beta_6*\text{Government Ideology}_{t-1} + \epsilon
\end{aligned}
$$


```{r q6, eval=TRUE, results='asis', fig.cap="多元回归模型结果"}
fit2 <- lm(defspend_ch_usa ~ business_lag1 + econ_finance_lag1 + 
             lnrgdpe_lag1 + growth_lag1 + war_lag1 + cpg_sw2014_lag1 ,
           data = defense_spending)
library(dotwhisker)
# 报告回归结果，并设定置信区间水平为95%
dwplot(list(fit2), conf.level = .95, show_intercept = TRUE) + 
      theme_bw() + ggtitle("Coefficient Plot")
```

在95%置信水平上，对本回归模型中各个自变量的回归系数进行统计学上意义的解读如下：

* 除了变量`war_lag1`以外，其它自变量的回归系数均不显著——它们的95%置信区间都包含了0，因而我们不在此水平上做解读。

（注：使用`stargazer`命令可以获取95%置信区间的具体数值。虽然在图上观察变量`cpg_sw2014_lag1`的回归系数$\beta_6$之95%置信区间下界接近于0，但实际上其值为-0.005。）

* 变量`war_lag1`的回归系数$\beta_5$为5.480（该系数在99%置信水平上亦显著），即在此水平上可以认为在控制其它变量不变的情况下，变量`defspend_ch_usa`同变量`war_lag1`呈正相关关系——出现战争时，防务开支变化率值会上升，这一点符合我们的直观感受。


7.(**10分**) 根据第4题的数据和第6题的回归模型结果，请预测当某北约国家的各自变量取为第4题表格中自变量的中位数（median）时，该国预期的防务开支。**提示**：利用第4题新表格中变量对应的中位数带入第6题中的回归模型，算出预测值及其95%置信区间。


```{r q7, eval=TRUE}

# 使用lapply函数批量计算预测值，本语句中外套的data.frame函数可删去
newdata <- data.frame(lapply(defense_spending[13:18], median, na.rm = TRUE))
predict(fit2, newdata, interval = "prediction")
```
可知，该国防务开支（增加率）的预期值为1.27（%）；其95%置信区间下界为-13.96（%），上界为16.50（%）。

注：如果使用下列语句
```{r comment1, echo=TRUE, eval=FALSE}
predict(fit2, data = newdata, interval = "prediction")
```
则将会输出九百余行结果，原因不明。

