---
title: "《国际关系定量分析基础》2020秋季"
subtitle: "第一次小组作业(共计100分)"
date: "截止时间：**2020年10月12日 11：59 am**"
author:
  - 参考答案
documentclass: ctexart
header-includes:
  - \usepackage{float}
output:
  #bookdown::html_document2:
  bookdown::pdf_document2:
    toc: false
    number_sections: no
    latex_engine: xelatex
fontsize: 11pt
geometry: margin=1in
---

```{r setup, include=FALSE}
library(knitr)
library(formatR)
library(dplyr)
library(ggplot2)
library(scales)
library(ggthemes)
opts_chunk$set(tidy=FALSE, message = FALSE, warning = FALSE,fig.pos = "H", out.extra = "",
               fig.align='center', tidy.opts=list(arrow=TRUE, indent=2)) 
load(url("https://cc458.github.io/files/terrorism.RData"))
load(url("https://cc458.github.io/files/conflict.RData"))

```


**东南亚地区(如图 \@ref(fig:map))是国际关系和比较政治学界关注的重点地区，本次作业将利用公开数据，对东南亚地区国家的政治、经济、社会、外交等关系进行描述。** 


```{r map, echo=FALSE, fig.height=3, fig.cap="东南亚地图"}
ggplot() + 
  geom_polygon(data = region_map_shp, 
               aes(x = long, y = lat, group = group), size = 0.25) +
  coord_fixed() 
```


**注意事项：**

* 小组作业截止时间：2020年10月12日 11：59 am
* 请直接在R Markdown文件中完成本次作业
* 作业在网络学堂提交，每个小组仅需提交一份
* 提交作业的文件名需以`HW-1-Team-X.Rmd`和`HW-1-Team-X.pdf`(或者`HW-1-Team-X.html`),请将`X`替换为小组编号，如`HW-1-Team-A.Rmd`和`HW-1-Team-A.pdf`。(若R Markdown出现无法`knit`为`pdf`情况，可以使用`bookdown::html_document2:`，则会生成为`html`)
* 请显示每道题的R Code于pdf中，注重Code的整洁性和可读性，可参考[Google's R Style Guide](https://google.github.io/styleguide/Rguide.html)
* 本次作业所需的数据和R Packages已经提供。本次作业需要的数据可以通过以下命令获取(或直接`load("terrorism.RData")`):

```{r data, eval=FALSE}
load(url("https://cc458.github.io/files/terrorism.RData"))
load(url("https://cc458.github.io/files/conflict.RData"))
```

其中，

* `terrorism.RData`包括三个数据集: `region_map_shp`, `gtd_region`, `wdi`;
* `conflict.RData`包括四个数据集 `polity`, `acled_cnty`, `ideal_point_wide`, `ucdp_cnty`


# R 基础问题（共15分）

1.(**10分**) 请用`knitr:：kable`创建一个8*3的表格，总结这7个数据框。表格除第一行为header外，其余每一行表示一个数据框；除第一列为数据框的名称外，其余两列分别为每一个数据框的变量(variables)和观测量（observations）数。（提示：可以先创建一个包含这些信息的新数据框，然后再使用`kable`创建表格；也可以利用R Markdown 手动创建）。

```{r q1}
library(knitr)

df <- data.frame(dataset = c("region_map_shp", "gtd_region", "wdi", "polity",
                             "acled_cnty", "ideal_point_wide", "ucdp_cnty"),
                 obs_num = c(dim(region_map_shp)[1], dim(gtd_region)[1],
                              dim(wdi)[1], dim(polity)[1], 
                              dim(acled_cnty)[1], dim(ideal_point_wide)[1],
                              dim(ucdp_cnty)[1]),
                 variable_num = c(dim(region_map_shp)[2], dim(gtd_region)[2],
                                  dim(wdi)[2], dim(polity)[2], 
                                  dim(acled_cnty)[2], dim(ideal_point_wide)[2],
                                  dim(ucdp_cnty)[2]))
knitr::kable(df, caption = "数据集信息")

```

```{r}
## 另外一种办法是
data.frame(dataset = c("region_map_shp", "gtd_region", "wdi", "polity",
                             "acled_cnty", "ideal_point_wide", "ucdp_cnty")) %>% 
 dplyr::bind_cols(., data.frame(t(mapply(dim, list(region_map_shp, gtd_region, wdi,
                                             polity, acled_cnty, ideal_point_wide,
                                             ucdp_cnty))))) %>% 
  dplyr::rename(obs_num = X1, variable_num = X2) %>% 
  kable(., caption = "数据集信息")
                 
```



2.(**5分**)`stargazer`是政治学常用的产生统计表格的软件包，请利用`stargazer`提供一个关于`wdi`数据的描述性统计表格。


```{r q2, results='asis'}
library(stargazer)
stargazer(wdi, header=FALSE,  type = "latex", title = "描述性统计结果",
                     digit.separator = "")
```



# 数据可视化问题（共85分）

3.(**10**) 数据`region_map_shp`是一个包含空间信息的数据集，其中变量`terratck`包含了东南亚1991-2006年之间所遭遇的恐怖主义袭击数量总和。同时数据集`gtd_region`记录了东南亚1991-2006年每一次恐怖袭击的经纬度地理位置（变量`longitude`和`latitude`)。请利用`ggplot2`这一软件包产生如下地图(图 2)，描述各国在此期间的恐怖主义数量分布以及被袭击的地点，并简要描述你对关于东南亚恐怖袭击活动地理分布的观察。


```{r terrmap, fig.height=3, fig.cap='东南亚恐怖袭击数量分布。'}
ggplot() + 
  geom_polygon(data = region_map_shp, 
               aes(x = long, y = lat, group = group, fill = terratck),
               size = 0.25) +
  coord_fixed() +
  scale_fill_manual(values = c("#009E73", "#F0E442", "#0072B2","#D55E00",
                               "#CC79A7"),
                    name = "Total number of attacks",
                    na.value = "gray",
                    labels = c("1 - 10","10 - 100","100 - 500",
                               "500 - 1000", ">2000", "NA")) +
  geom_point(data = gtd_region, aes(x =longitude, y = latitude, color = "black"),
             alpha=.5, size = 0.5, na.rm= FALSE) + 
  scale_color_manual(name = "",
                     labels = c("Attack locations"),
                     values = "black")  +
  labs(y = "latitude", x = "longitude", 
       caption="Source: GTD 2019")

```

- 恐怖袭击活动在东南亚分布呈现出国别差异，以菲律宾和泰国最多，越南最少。

4.(**10分**) 数据集`wdi`中的变量`gdpgrowth`记录了东南亚各国在1990-2018年之间的国民生产总值增长率。请利用`ggplot2`绘制各国在此时间段内的国民生产总值增长率随时间而变化的折线图（图3）。并据此图简要谈谈1997-1998年亚洲金融危机对东南亚国家经济增长的冲击（提示：可以使用`facet_wrap`分别绘制,也可以绘制到同一张图）


```{r, fig.height=5, fig.cap='东南亚各国国民生产总值增长率变化（1990-2018）。'}
ggplot(wdi, aes(year, gdpgrowth)) +
   #code to display interval for 1997-1998 
  geom_rect(aes(xmin = 1997,xmax = 1998, ymin= -Inf, ymax=Inf), fill="lightblue")+
  geom_point(colour = "pink", size = 2)+
  geom_line()  +
  labs(x = "Year", y = "GDP per capita growth (annual %)",
       caption="Source: World Bank Group 2020") +
  scale_x_continuous(breaks = seq(1990, 2018, 10)) + 
  facet_wrap(~country, scales = "free", nrow = 4, ncol = 3) + 
  theme(strip.text.x = element_text(size = 10, color='white', angle=0),
        strip.background = element_rect(fill = "#525252", color='#525252'))
```

- 淡蓝色区域表示1997-1998年，从中可以看到东南亚各国的经济受到冲击非常严重，呈现断崖式下跌

5.(**10分**) 数据集`wdi`中`gdppc`表示人均国民生产总值(GDP per capita，以2018年美元为单位)，变量`milexp`表示军费开支占国民生产总值的比值。请利用`ggplot2`描述`gdppc`与`milexp`之间的关系，并讨论你是否发现什么规律。

```{r q5, fig.cap='东南亚人均国民生产总值与军费开支关系。'}
# 请在此完成代码
ggplot(data = wdi) +
  geom_rect(aes(xmin = -Inf,xmax = 7000, ymin= -Inf, ymax=Inf), fill="lightblue")+
  geom_point(aes(x = gdppc, y =milexp))+
  geom_smooth(data=subset(wdi, gdppc >= 7000), method='loess', 
              aes(x = gdppc, y =milexp)) + 
  geom_smooth(data=subset(wdi, gdppc < 7000), method='lm',
              aes(x = gdppc, y =milexp)) + 
  geom_vline(aes(xintercept = 7000), fill="red", linetype="dashed")+
  scale_x_continuous(breaks = seq(0, 70000, by = 7000))+
  labs(x = "GDP per capita",y = "Military expenditure per capita",
       caption="Source: World Bank Group 2020") + 
  theme_bw() +
   theme(strip.text.x = element_text(size = 10, color='white', angle=0),
        strip.background = element_rect(fill = "#525252", color='#525252'))

```

- 人均国民生产总值与人均军费开支并不是简单的线性关系：在人均国民生产总值低于7000美元（图中淡蓝色区域）（或10000美元）时，二者呈现出负相关性；超过7000美元至17000美元时，呈现出正相关趋势，随后则又呈现出负相关关系。

6.(**10分**) 数据集`wdi`中`fdi`表示当年外国直接投资（净流入）占国民生产总值的比例。请`ggplot2`及其`facet_wrap`命令，描述东南亚各国在1990-2018年之间外国直接投资的变化情况，并据此简要讨论你观察到何种模式和规律。(提示：参考第4题)


```{r q6, fig.cap='东南亚外国直接投资。'}
ggplot(wdi, aes(year, fdi)) +
  geom_point(colour = "pink", size = 2)+
  geom_line()  +
  labs(x = "Year", y = "Foreign direct investment, net inflows (% of GDP)",
       caption="Source: World Bank Group 2020") +
  scale_x_continuous(breaks = seq(1990, 2018, 5)) + 
  facet_wrap(~country, scales = "free", nrow = 4, ncol = 3) + 
  theme(strip.text.x = element_text(size = 12, color='white',
                                    angle=0),
        strip.background = element_rect(fill = "#525252", color='#525252'))
```

- 各国的FDI在1997-98年的金融危机期间开始呈现出大幅度下降趋势，尤其是印度尼西亚甚至出现了负比例

7.(**10分**) 请利用可视化方法，简要描述并讨论数据集`wdi`中`fdi`, `gdppc`, `gdpgrowth`和`milexp`这四个变量的相关关系。

```{r q7, message=FALSE, warning=FALSE, fig.cap='变量间的相关关系。'}
# 请在此完成代码
library(GGally)
ggpairs(wdi[, c("fdi", "gdppc","gdpgrowth","milexp")],
        lower=list(continuous='smooth', combo='facetdensity')) 
```

- 人均国民生产总值与FDI之间的相关性系数为0.59，表明二者具有高度的正相关性
- 人均军费开支与GDP增长率的相关性系数为-0.154，表明二者是负相关

8.(**10分**) 数据集`polity`是国际关系中最常见的用来测量国家整体类型的数据。其中的变量`polity2`的值域为[-10, +10]，即“最不民主”(-10)到“最民主”(+10)。请利用`ggplot`简要描述这一变量的分布情况。

```{r q8, fig.cap='东南亚国家政体变化。'}
# 请在此完成代码
# 合并 east timor, timor leste
polity <- polity %>% 
          mutate(country = ifelse(country == "Timor Leste", "East Timor", country))
library(scales) #Pretty breaks for date/times
ggplot(polity, aes(y = polity2, x= year)) +
  geom_line(size = 1)+
  scale_x_continuous(breaks = seq(1991, 2018, 5)) + 
  scale_y_continuous(breaks= breaks_pretty(1))+ #only one break
  labs(x = "Year", y = "Polity Score",
       caption="Source: Polity IV") +
  facet_wrap(~country, scales = "free_y", nrow = 4, ncol = 3) + 
  theme(strip.text.x = element_text(size = 12, color='white',
                                    angle=0),
        strip.background = element_rect(fill = "#525252", color='#525252'))

```

- 泰国2006年经历了一政变，政体分值变动大
- 菲律宾、新加坡的政体得分比较稳定，但是菲律宾的得分高于新加坡，表明菲律宾更为民主

9.(**10分**) 数据集`acled_cnty`记录了2010-2019年东南亚国家经历的“抗议”（protest）和“骚乱”（riots）数量。利用`ggplot2`绘制各国经历的抗议和骚乱变化情况，并比较抗议和骚乱在各国内部的差异情况。（提示：利用`ggplot`中的`linetype`和`facet_wrap`命令）


```{r q9, fig.cap='东南亚国家抗议与骚乱变化。'}
ggplot(acled_cnty, aes(year, events, group = event_type), 
       linetype= event_type) +
  geom_point(colour = "pink", size = 2)+
  geom_line(aes(linetype=event_type))  +
  labs(x = "Year", y = "Social unrest",
       caption="Source: ACLED 2020") +
  scale_x_continuous(breaks = seq(1991, 2019, 5)) + 
  facet_wrap(~country, scales = "free", nrow = 4, ncol = 3) + 
  theme(strip.text.x = element_text(size = 12, color='white',
                                    angle=0),
        legend.position = "bottom",
        legend.title = element_blank(),
        strip.background = element_rect(fill = "#525252", color='#525252')) 
```

- 印度尼西亚、缅甸和柬埔寨以及泰国总体上相对更多的抗议和骚乱，尤其是印度尼西亚的


10.(**5分**) 数据集 `ucdp_cnty`记录了东南亚国家1946-2019年之间经历的三种冲突（`type_of_conflict2`:国内冲突、国际冲突以及国际化的国内冲突）的数量(`conflict`)。请利用`ggplot`描述各国分别经历的这三类冲突分布情况。注意其中的缺失值（`NA`)，并简要说明为何有缺失值。


```{r, q10, fig.cap='东南亚各国冲突数量（1946-2019）。'}
ggplot(ucdp_cnty, aes(fill = type_of_conflict2, y = conflict, x = countyname)) + 
  geom_bar(position="dodge", stat="identity") + 
  scale_fill_manual(values=c("yellow", "red", "blue")) + 
  labs(x = "", y = "Count", caption="Source: UCDP 2019") +
  theme_bw() + 
  theme(strip.text.x = element_text(size = 12, color='white',angle=0),
        legend.position = "bottom",
        legend.title = element_blank(),
        strip.background = element_rect(fill = "#525252", color='#525252')) 
```

- 缺失值（`NA`): 南越与北越，1965-1975

11.(**10分**) 数据集`ideal_point_wide`记录了东南亚国家在1973-2018年之间在联合国大会中投票是否同意中国、印度、美国和俄罗斯（苏联）的情况。利用`ggplot`分布绘制东南亚国家在此期间的立场变化。

```{r q11, fig.cap='东南亚各国与主要大国的关系。'}
ggplot(ideal_point_wide, aes(year, agreement, group = type), color= type) +
  geom_line(aes(color=type))  +
  labs(x = "Year", y = "UNGA voting agreement",
       caption="Source: Bailey, Strezhnev, and Voeten (2017, JCR)") +
  scale_x_continuous(breaks = seq(1973, 2018, 10)) + 
  facet_wrap(~countryname, scales = "free", nrow = 4, ncol = 3) + 
  theme(strip.text.x = element_text(size = 12, color='white',angle=0),
        legend.position = "bottom",
        legend.title = element_blank(),
        strip.background = element_rect(fill = "#525252", color='#525252')) + 
  scale_colour_manual(values = c("blue","green","gray", "red"))
```

- 这一变量取值为[0，1]，值越大，表示越同意该国的立场。

- 东南亚国家在UN投票中反映出的总体立场是更同意中国，其次是印度、俄罗斯（苏联），最后是美国
